臺灣臺中地方法院臺中簡易庭小額民事判決
110年度中小字第3320號
原      告  固德資產管理顧問股份有限公司

法定代理人  王鈺喬  
訴訟代理人  潘品樺  
被      告  黃鉦貿  
上列當事人間請求給付電信費事件，於民國111年5月19日言詞辯
論終結，本院判決如下：
    主      文
原告之訴駁回。
訴訟費用新臺幣壹仟元由原告負擔。
    事實及理由
一、原告法定代理人王吳貴妹於本案繫屬後變更為王鈺喬，具狀
    聲明承受訴訟（見小卷第251頁），核無不合，應予准許。
二、原告主張：被告於民國105年7月16日、105年9月19日起依序
    向訴外人遠傳電信股份有限公司（下稱遠傳電信）申請租用
    門號0000000000號、0000000000號之行動電話服務，詎被告
    未依約繳納電信費用，屢次催繳均置之不理，門號00000000
    00號迄至105年12月13日止尚積欠電信費新臺幣（下同）415
    2元及提前終止契約之應付補償款1萬6318元，門號00000000
    00號迄至106年9月13日止尚積欠電信費3285元及提前終止契
    約之應付補償款1萬1971元。嗣遠傳電信分別於107年12月3
    日、108年12月27日將上開債權讓與原告，爰依電信服務契
    約及債權讓與之法律關係，提起本件訴訟等語，並聲明：⑴
    被告應給付原告2萬0470元及自107年12月4日起至清償日止
    ，按年息百分之5計算之利息；⑵被告應給付原告1萬5256元
    及自108年12月28日起至清償日止，按年息百分之5計算之利
    息。
三、被告則以：原告主張之電信門號並非被告申辦，申請書上被
    告簽名並非真正，被告身分證曾經遺失，原告並未對保，且
    原告主張之電信欠費已經逾2年消滅時效等語置辯，答辯聲
    明：⑴駁回原告之訴。⑵如受不利判決，願供擔保請准免為假
    執行。
四、得心證之理由：
  ㈠原告主張之事實，業據其提出債權讓與證明書、債權讓與通
    知書、中華郵政掛號郵件收件回執、第三代行動通信/行動
    寬頻業務服務申請書、電信費帳單、催收紀錄等件為證（見
    司促卷第9-33頁，中小卷第263-267頁）。
　㈡按消滅時效，自請求權可行使時起算；時效完成後，債務人
    得拒絕給付，民法第128條前段、第144條1項分別定有明文
    ；權利因時效消滅者，其效力及於從權利，同法第146條定
    有明文。前揭條文所稱之從權利，自應包括已屆期之遲延利
    息在內；又債務人於受通知時，所得對抗讓與人之事由，皆
    得以之對抗受讓人，同法第299條第1項亦定有明文。次按商
    人、製造人、手工業人所供給之商品及產物之代價請求權，
    因2年間不行使而消滅，民法第127條第8款定有明文。所謂
    「商品」，法文上雖無明確定義，然該條所定之請求權，在
    立法上均有宜速履行或應速履行之目的。又商人、製造人、
    手工業人所供給之商品及產物之代價，係指商人就其所供給
    之商品及製造人、手工業人就其所供給之產物之代價而言，
    蓋此項代價債權多發生於日常頻繁之交易，故賦與較短之時
    效期間以促從速確定（最高法院39年台上字第1155號判決意
    旨參照）。是所謂「商品」定義之範圍，應自該商品是否屬
    「日常頻繁之交易，且有促從速確定必要性」以為觀察。茲
    「電信」係指利用有線、無線，以光、電磁系統或其他科技
    產品發送、傳輸或接收符號、信號、文字、影像、聲音或其
    他性質之訊息，「電信服務」係指利用電信設備所提供之通
    信服務，電信法第2條第1款、第3款定有明文。電信公司經
    營電信業務，提供有線、無線之電信網路發送、傳輸或接收
    符號、信號、文字、影像、聲音或其他性質之訊息而向使用
    者收取對價，而現今社會無線通信業務益加蓬勃發展，使用
    至為頻繁，此類債權應有從速促其確定之必要性，應認電信
    服務為電信業者提供之商品，而電信費用則為其提供商品之
    代價，電信公司對用戶之電信費用請求權，應有民法第127
    條第8款2年短期時效之適用（臺灣高等法院暨所屬法院92年
    法律座談會民事類提案第4號審查意見及研討結果亦可資參
    照）。茲就原告請求之項目及金額，審酌如下：
　⒈電信費4152元、3285元部分：
　　本件原告主張被告積欠原債權人遠傳電信之行動電話電信費
    4152元、3285元，原告受讓債權後，其電信費請求權即有上
    開2年短期時效之適用。本件原告自承門號0000000000號、0
    000000000號，分別於105年9月25日、106年6月25日開始沒
    有繳納電信費（見中小卷第259頁），則該電信費請求權各
    於105年9月間、106年6月間即已發生，然原告遲至110年3月
    22日始向本院聲請對被告核發支付命令，其請求權顯已罹於
    2年之時效期間而消滅，被告自得以此得對抗讓與人即遠傳
    電信之事由，對抗為受讓人之原告而拒絕給付電信費。
　⒉專案補貼款1萬6318元、1萬1971元部分：　　
　　而就專案補貼款部分，觀諸卷附遠傳電信限制型卡友-限NP4
    G新絕配1399限30手機方案書第2條約定：「本專案生效後30
    個月內不得退租（含一退一租，轉至3G、2G或預付卡、因違
    約或違反法令遭停機者）、取消或調降費率。倘有上述情形
    者需繳交專案補貼款NT1萬9000元，實際應繳之專案補貼款
    以本專案合約未到期之日為單位，按合約總日數比例計算，
    合約未到期之日數自解約當日起算，計算公式：專案補貼款
    ×（合約未到期日數/合約總日數）＝實際應繳專案補貼款（
    四捨五入計算至整數）。」（見司促卷第21頁、中小卷第79
    、93頁），可知使用門號及上開商品服務於原合約期限內提
    前退租或終止租用關係時，應支付專案補貼款，而該專案補
    貼款乃係申請人申辦門號時，因承諾持續使用門號及商品服
    務一定期間（即綁約）而取得月租費之減免優惠或電信設備
    優惠價差等，實質上應屬販售商品之代價，非屬違約金，自
    應與月租費、商品價金等同視之。因此，原告所請求之專案
    補貼款，即應適用民法第127條第8款之2年短期時效，被告
    為時效抗辯拒絕給付，亦屬有據。
五、從而，原告依電信服務契約及債權讓與之法律關係，請求⑴
    被告應給付原告2萬0470元及自107年12月4日起至清償日止
    ，按年息年息百分之5計算之利息；⑵被告應給付原告1萬525
    6元及自108年12月28日起至清償日止，按年息年息百分之5
    計算之利息，為無理由，應予駁回。
六、本件事證已臻明確，兩造其餘攻擊防禦之方法，核與判決之
    結果不生影響，無庸逐一論究，併此敘明。　　
七、據上論結，本件原告之訴為無理由，依民事訴訟法第436條
    之19第1項、第78條，判決如主文。
中　　華　　民　　國　　111 　年　　6 　　月　　 9　　日
                  臺灣臺中地方法院臺中簡易庭
                                  法  官  熊祥雲
以上正本係照原本作成。
如不服本判決，應於送達後20日內，以判決違背法令為理由，向
本院提出上訴狀並表明上訴理由（上訴理由應表明一、原判決所
違背之法令及其具體內容；二、依訴訟資料可認為原判決有違背
法令之具體事實），如於本判決宣示後送達前提起上訴者，應於
判決送達後20日內補提上訴理由書（須附繕本）。如委任律師提
起上訴者，應一併繳納上訴審裁判費。
中　　華　　民　　國　　111 　年　　6 　　月　　 9　　日
                                  書記官  王麗麗